臺灣宜蘭地方法院刑事判決
111年度易字第341號
公  訴  人  臺灣宜蘭地方檢察署檢察官
被      告  簡金祥


上列被告因竊盜案件，經檢察官提起公訴（111年度偵字第5087
號），本院判決如下：
    主  文
簡金祥犯竊盜罪，共貳罪，各處有期徒刑參月，如易科罰金，均
以新臺幣壹仟元折算壹日。應執行有期徒刑伍月，如易科罰金，
以新臺幣壹仟元折算壹日。
未扣案之犯罪所得喜年來蛋捲貳盒均沒收，於全部或一部不能沒
收或不宜執行沒收時，追徵其價額。 
    犯罪事實
一、簡金祥意圖為自己不法之所有，基於竊盜之犯意，分別為以
    下犯行：
　㈠於民國111年3月4日23時30分許，騎乘車牌號碼000-000號普
    通重型機車，前往址設宜蘭縣○○鄉○○路00號之鎮安廟，徒手
    竊取廟內供桌上，由張林福置放作為供品之喜年來蛋捲1盒
    （價值新臺幣【下同】250元，業經檢察官當庭更正）得手
    。
　㈡於111年5月1日23時39分許，騎乘車牌號碼000-000號普通重
    型機車，前往鎮安廟，徒手竊取廟內供桌上，由信徒供奉、
    總幹事洪銀煌管領之喜年來蛋捲1盒（價值250元）得手（業
    經檢察官當庭更正）。　　
二、案經宜蘭縣政府警察局宜蘭分局報告臺灣宜蘭地方檢察署檢
    察官偵查起訴。
    理  由
壹、程序部分
    本判決所引用傳聞證據之證據能力，當事人於本院審理程序
    中均表示同意有證據能力（見本院卷第46頁至第47頁、第87
    頁至第88頁）。基於尊重當事人對於傳聞證據之處分權，及
    證據資料愈豐富愈有助於真實發現之理念，審酌該等證據作
    成時並無違法取證或顯不可信之瑕疵，以之作為證據應屬適
    當，依刑事訴訟法第159條之5規定及最高法院104年度第3次
    刑事庭會議決議意旨，認該等證據資料均有證據能力。至本
    判決所引之非供述證據，與本案均有關連性，亦無證據證明
    係實施刑事訴訟程序之公務員以不法方式所取得，依刑事訴
    訟法第158條之4之反面解釋，當有證據能力。
貳、實體部分
一、認定犯罪事實之理由
　㈠訊據被告簡金祥對於上開犯罪事實坦承不諱（見偵卷第35頁
    至第37頁、第41頁至第42頁、本院卷第46頁、第78頁、第88
    頁），核與證人即被害人張林福於警詢及本院審理中、洪銀
    煌、證人張正昌於本院審理中（見偵卷第4頁、本院卷第59
    頁、第79頁至第86頁）之證述相符，並有現場監視器錄影畫
    面翻拍照片、現場照片（見偵卷第5頁至第7頁）、車輛詳細
    資料報表（見偵卷第9頁）各1份在卷可稽，足認被告上開自
    白與事實相符，此部分之事實，首堪認定。
　㈡公訴意旨雖認犯罪事實欄一、㈡所示之犯罪時間為111年5月1
    日23時46分，觀諸卷附現場監視器錄影畫面翻拍照片上雖顯
    示為上開時間，然員警已敘明上開監視器畫面之時間快7分
    鐘，是被告涉犯上開犯行之實際時間應為同日23時39分許（
    見偵卷第6頁背面至第7頁），公訴意旨應予更正。
　㈢綜上，本件事證明確，被告上開犯行均堪認定，俱應予依法
    論科。
二、論罪
　㈠核被告所為，均係犯刑法第320條第1項竊盜罪。
　㈡被告本件所為犯行均構成累犯，經本院裁量後，認應予加重
    其最低本刑：
　　⒈被告前因竊盜案件，經本院分別以106年度簡字第1168號、
      107年度易字第391號判決處有期徒刑3月、4月確定，於10
      8年3月10日執行完畢等情，此有臺灣高等法院被告前案紀
      錄表在卷可稽。其於受徒刑之執行完畢後，5年內故意再
      犯本件有期徒刑以上之罪，為累犯（參考司法院「刑事判
      決精簡原則」，判決主文不再記載累犯加重事由）。
　　⒉按刑法第47條第1項規定：「受徒刑之執行完畢，或一部之
      執行而赦免後，5年以內故意再犯有期徒刑以上之罪者，
      為累犯，加重本刑至二分之一。」有關累犯加重本刑部分
      ，不生違反憲法一行為不二罰原則之問題。惟其不分情節
      ，基於累犯者有其特別惡性及對刑罰反應力薄弱等立法理
      由，一律加重最低本刑，於不符合刑法第59條所定要件之
      情形下，致生行為人所受之刑罰超過其所應負擔罪責之個
      案，其人身自由因此遭受過苛之侵害部分，對人民受憲法
      第8條保障之人身自由所為限制，不符憲法罪刑相當原則
      ，牴觸憲法第23條比例原則。於此範圍內，有關機關應自
      本解釋公布之日起2年內，依本解釋意旨修正之。於修正
      前，為避免發生上述罪刑不相當之情形，法院就該個案應
      依本解釋意旨，裁量是否加重最低本刑（司法院釋字第77
      5號解釋文參照）。是依上開解釋意旨，本院就被告上開
      構成刑法第47條第1項累犯之事由，就最低本刑部分是否
      應加重其刑一事，自應予以裁量。
    ⒊經查，被告前開構成累犯案件，均為竊盜案件，且經刑之
      執行完畢，然被告竟於本案中猶故意為罪質相同之竊盜行
      為，足見其法治觀念薄弱，未能確實省思自身所為而再犯
      本案，爰就被告所犯上開犯行，俱依刑法第47條第1項之
      規定，就最低本刑部分加重其刑。　　　　
　㈢被告所犯上開2罪，犯意各別，行為互殊，應予分論併罰。
三、爰審酌被告正值青壯，卻不思以正當途徑賺取生活來源，除
    前開經論以累犯之案件外，尚同因竊盜案件，經本院以109
    年度簡字第863號判決處有期徒刑4月，再經本院以110年度
    簡上字第14號判決駁回上訴確定，竟猶未知悔改，仍為本案
    2件犯行，足見其法治觀念淡薄，行為殊有不該；再考量其
    自述高中畢業之智識程度，前曾從事焊接，離婚，子女已成
    年等一切情狀，分別量處如主文所示之刑及沒收，並均諭知
    易科罰金之折算標準，暨定其應執行之刑，及諭知同前之易
    科罰金折算標準。
四、沒收
    被告就犯罪事實欄所竊得之喜年來蛋捲共2盒，均未扣案，
    應依刑法第38條之1第1項前段、第3項之規定宣告沒收，於
    全部或一部不能沒收或不宜執行沒收時，追徵其價額。依刑
    法第40條之2第1項規定，被告就前揭各項應沒收之物，併執
    行之。
據上論斷，應依刑事訴訟法第299條第1項前段，刑法第320條第1
項、第47條第1項、第41條第1項前段、第51條第5款、第38條之1
第1項前段、第3項、第40條之2第1項，刑法施行法第1條之1第1
項，判決如主文。
本案經檢察官張鳳清提起公訴，檢察官吳舜弼到庭執行職務。
中　　華　　民　　國　　111 　年　　11　　月　　29　　日
                  刑事第五庭  法  官  李蕙伶
以上正本證明與原本無異。
本判決為第一審判決，當事人如不服本判決，應於收受送達後20
日內向本院提出上訴書狀（須按他造當事人之人數附繕本）；告
訴人、被害人如不服本判決，應請求檢察官於上訴期間內提出上
訴。若有上訴權人均未提出上訴，待判決確定後本件將送檢察署
執行，檢察署將以傳票或命令告知被告有關執行之事宜，被告勿
庸於收到本判決後即前來本院或檢察署繳納易科罰金或進行其他
執行事項。
        　　　　　　　　　    書記官  陳靜宜　　　　　　
中　　華　　民　　國　　111 　年　　11　　月　　29　　日
附錄本案論罪科刑法條：
中華民國刑法第320條
意圖為自己或第三人不法之所有，而竊取他人之動產者，為竊盜
罪，處5年以下有期徒刑、拘役或50萬元以下罰金。
意圖為自己或第三人不法之利益，而竊佔他人之不動產者，依前
項之規定處斷。
前二項之未遂犯罰之。